【裁判字號】    97,訴,2999
【裁判日期】    971110
【裁判案由】    違反毒品危害防制條例
【裁判全文】
臺灣彰化地方法院刑事判決              97年度訴字第2999號
公  訴  人  臺灣彰化地方法院檢察署檢察官
被      告  甲○○
上列被告因違反毒品危害防制條例案件，經檢察官提起公訴（97
年度毒偵字第3747號），本院依簡式審判程序判決如下：
    主  文
甲○○施用第一級毒品，累犯，處有期徒刑柒月。扣案之海洛因
貳包（其中壹包驗餘淨重零點零伍肆貳公克、另壹包零點壹零零
貳公克）、甲基安非他命壹包（毛重零點肆公克），均沒收銷燬
之。
    犯 罪 事 實
一、甲○○前曾於民國84年間，因犯懲治盜匪條例、麻醉藥品管
    理條例案件，經臺灣雲林地方法院定其應執行有期徒刑8 年
    8 月確定，入監執行後，於89年1 月25日縮短刑期假釋出監
    ，假釋期間並付保護管束，嗣經撤銷假釋，入監執行殘刑 4
    年14日，甫於94年3 月22日縮短刑期執行完畢。其另於95年
    間，因施用毒品案件，經依裁定令入勒戒處所觀察勒戒後，
    認有繼續施用毒品之傾向，再經本院以95年度毒聲字第723
    號裁定令入戒治處所施以強制戒治，嗣因成效經評定合格，
    經本院裁定停止戒治所餘戒治期間付保護管束，而於96年10
    月25日強制戒治執行完畢釋放。詎其前揭強制戒治期滿釋放
    後5 年內，復基於同時施用第一級毒品海洛因及第二級毒品
    甲基安非他命之犯意，於97年9 月5 日下午1 時許，在雲林
    縣林內鄉省道台3 線公路旁，以將海洛因及甲基安非他命一
    起置於其友人所有之玻璃吸食器燒烤吸食之方式，同時施用
    第一級毒品海洛因及第二級毒品甲基安非他命1 次。嗣於97
    年9 月5 日下午5 時30分許，為警持本院核發之搜票，至其
    位於彰化縣溪州鄉大庄村中橫巷1 號居住處所進行搜索，當
    場並查扣其所有，已供其於前揭時、地施用部分所剩之海洛
    因2 包（原毛重共0.8 公克，驗餘後淨重，其中1 包0.0542
    公克、另1 包0.1002公克）及甲基安非命1 包（毛重0.4 公
    克），且經警採其尿液送驗後，呈甲基安非他命陽性反應，
    而被告尿液中嗎啡含量亦高達268NG/ML ，而查知上情。
二、案經彰化縣警察局北斗分局報告臺灣彰化地方法院檢察署檢
    察官偵查起訴。
    理  由
一、本件被告甲○○所涉係死刑、無期徒刑、最輕本刑為3 年以
    上有期徒刑之罪或高等法院管轄第1 審案件以外之罪，並於
    本院行準備程序時就被訴事實為有罪之陳述，本院合議庭依
    前揭規定，經評議結果，裁定改由受命法官獨任行簡式審判
    程序，先予敘明。
二、上開犯罪事實，業據被告於警詢、偵訊及本院審理時坦承不
    諱，且其於97年9月5日為警採集之尿液，經送驗結果，呈甲
    基安非命陽性反應，其中可待因及嗎啡雖呈陰性反應，然被
    告尿液中嗎啡含量高達268NG/ML，此有彰化縣警察局北斗分
    局委託檢驗尿液代號與真實姓名對照表、詮昕科技股份有限
    公司97年9 月18日報告編號00000000號濫用藥物尿液檢驗報
    告各1 紙附卷可稽（見彰化縣警察局北斗分局北警分偵字第
    0970015519號14頁、97年度毒偵第3747號卷第15頁）。又上
    開扣案之白色粉末2包（原毛重共0.8公克），經鑑驗結果，
    確係第一級毒品海洛因（其中1包驗餘淨重0.0542公克、另1
    包0.1002公克）；另扣案之白色結晶顆粒1 包（毛重0.4 公
    克），經警方初步檢驗結果，確呈甲基安非他命反應，有彰
    化縣警察局北斗分局查獲毒品初品檢驗報告1 紙附卷可憑（
    見彰化縣警察局北斗分局北警分偵字第0970015519號15頁）
    ，足認被告之自白應與事實相符，堪以採信。再按犯毒品危
    害防制條例第10條施用第1 、2 級毒品之罪者，檢察官應先
    聲請法院裁定將被告令送勒戒處所觀察、勒戒，經觀察、勒
    戒後，認無繼續施用毒品傾向者，應即釋放，並為不起訴之
    處分或不付審理之裁定；認有繼續施用毒品傾向者，應由檢
    察官聲請法院裁定令入戒治處所施以強制戒治，且經觀察、
    勒戒或強制戒治執行完畢釋放後，5 年內再犯第10條之罪，
    檢察官應依一般刑事訴訟程序予以起訴論罪科刑，此觀諸毒
    品危害防制條例第20條第1 項、第2 項、第23條第2 項前段
    規定自明。經查，被告於95年間，因施用毒品案件，經依裁
    定令入勒戒處所觀察勒戒後，認有繼續施用毒品之傾向，再
    經本院以95年度毒聲字第723 號裁定令入戒治處所施以強制
    戒治，嗣因成效經評定合格，經本院裁定停止戒治，所餘戒
    治期間付保護管束，於96年10月25日停止戒治出所，嗣於96
    年12月25日保護管束期滿未經撤銷，而視為強制戒治執行完
    畢，並由臺灣彰化地方法院檢察署檢察官以96年度戒毒偵字
    第259 、260 、261 、262 、263 號為不起訴處分確定等情
    ，有臺灣高等法院被告前案紀錄表、臺灣彰化地方法院檢察
    署刑案資料查註紀錄表各1 份存卷可參，其於前開強制戒治
    執行完畢釋放後5 年內，再犯本件毒品危害防制條例第10條
    之罪，事證明確，被告犯行洵堪認定，應依法論科。
三、核被告所為，係犯毒品危害防制條例第10條第1項、第2項之
    施用第一級、第二級毒品罪。其持有第一、二級毒品之行為
    ，意在供己施用，故持有之低度行為，應為施用之高度行為
    所吸收，均不另論罪。又被告以一個施用行為，將第一級毒
    品海洛因及第二級毒品甲基安非他命，以將海洛因及甲基安
    非他命一起置於玻璃吸食器燒烤吸食之方式，同時施用第一
    級毒品海洛因及第二級毒品甲基安非他命 1次，係一行為同
    時觸犯施用第一級毒品及施用第二級毒品2 罪名，為想像競
    合犯，應依刑法第55條之規定，從一重之施用第一級毒品罪
    論處。被告前曾於84年間，因犯懲治盜匪條例、麻醉藥品管
    理條例案件，經臺灣雲林地方法院定其應執行有期徒刑8 年
    8 月確定，入監執行後，於89年1 月25日縮短刑期假釋出監
    ，假釋期間並付保護管束，嗣經撤銷假釋，入監執行殘刑 4
    年14日，甫於94年3 月22日縮短刑期執行完畢等情，有臺灣
    高等法院被告前案紀錄表、臺灣彰化地方法院檢察署刑案資
    料查註紀錄表各1份在卷可憑，其於有期徒刑執行完畢後，5
    年內故意再犯本件有期徒刑以上之罪，為累犯，應依刑法第
    47條第1 項之規定加重其刑。爰審酌被告曾因施用毒品經送
    觀察、勒戒及強制戒治，仍未知警惕，再犯本案之罪，足見
    其雖經觀察、勒戒、強制戒治等治療程序，仍未徹底戒除惡
    習遠離毒害，顯未能善體國家設置觀察、勒戒及戒治機構機
    構，協助毒品施用者戒除毒害之良法美意，惟念及施用毒品
    本質上係戕害自身健康之行為，尚未嚴重破壞社會秩序或侵
    害他人權益，暨其犯罪之動機、目的、所生危害及犯罪後坦
    承犯行，犯後態度良好等一切情狀，量處如主文所示之刑，
    以示懲儆。扣案之白色粉末2 包（其中1 包驗餘淨重0.0542
    公克、另1 包0.1002公克），為第一級毒品海洛因；扣案之
    白色結晶顆粒1 包（毛重0.4 公克），為第二級毒品甲基安
    非他命，且均係供被告於97年9 月5 日取用部分施用後所剩
    餘之毒品，業據被告自承在卷，應均依毒品危害防制條例第
    18 條 第1 項前段規定，宣告沒收銷燬。
據上論斷，應依刑事訴訟法第273 條之1 第1 項、第299 條第 1
項前段，毒品危害防制條例第10條第1 項、第2 項、第18條第 1
項前段，刑法第11條、第47條第1項、第55條，判決如主文。
本案經檢察官王元郁到庭執行職務。
中    華    民    國    97    年    11    月    10    日
                  刑事第八庭  法  官  簡婉倫
以上正本證明與原本無異。
如不服本判決，應於判決送達後10日內，向本院提出上訴書狀，
上訴書狀應「敘述具體上訴理由」，並按他造當事人之人數附繕
本。「切勿逕送上級法院」。
中    華    民    國    97    年    11    月    10    日
                              書記官  林盛輝
附錄本案論罪科刑法條全文：
毒品危害防制條例第10條
施用第一級毒品者，處 6 月以上 5 年以下有期徒刑。
施用第二級毒品者，處 3 年以下有期徒刑。


司法院資訊處製作；財團法人民間司法改革基金會備份。
